fr: Teneur en sel: Extra salé; Légèrement salé; Faible teneur en sodium; Salé; Au sel de mer; Non salé; Autre
el: Επίπεδο αλατιού: Πολύ αλατισμένο; Ελαφρώς αλατισμένο; Χαμηλό σε νάτριο; Αλατισμένο; Με θαλασσινό αλάτι; Ανάλατο; Άλλο
lt-LT: Druskos lygis: Ypač sūdytas; Silpnai sūdytas; Mažai natrio; Sūdytas; Su jūros druska; Nesūdytas; Kita
it: Livello del sale: Extra salato; Leggermente salato; A basso contenuto di sodio; Salato; Con sale marino; Non salato; Altro
th: ระดับเกลือ: เค็มพิเศษ; เค็มน้อย; โซเดียมต่ำ; ใส่เกลือ; ใส่เกลือทะเล; ไม่ใส่เกลือ; อื่นๆ
sv: Saltnivå: Extrasaltad; Lättsaltad; Låg natriumhalt; Saltad; Havssaltad; Osaltad; Övrigt
zh-CN: 盐分含量: 特咸; 微咸; 低钠; 咸味; 海盐味; 无盐; 其他
ro-RO: Nivelul de sare: Extra sărat; Ușor sărat; Sărac în sodiu; Sărat; Cu sare de mare; Nesărat; Altele
tr: Tuz seviyesi: Ekstra tuzlu; Az tuzlu; Düşük sodyumlu; Tuzlu; Deniz tuzlu; Tuzsuz; Diğer
pl: Poziom soli: Ekstra słone; Lekko słone; Niskosodowe; Solone; Z solą morską; Niesolone; Inne
ja: 塩分濃度: 塩分多め; うす塩; 低ナトリウム; 加塩; シーソルト; 無塩; その他
nb: Saltnivå: Ekstra saltet; Lett saltet; Lite natrium; Saltet; Havsaltet; Usaltet; Annet
ko: 염도 수준: 추가 가염; 저가염; 저나트륨; 가염; 천일염 가염; 무가염; 기타
zh-TW: 鹽度: 特鹹; 微鹹; 低鈉; 加鹽; 海鹽; 無鹽; 其他
hu: Sószint: Extra sós; Enyhén sós; Alacsony nátriumtartalmú; Sós; Tengeri sós; Sótlan; Egyéb
pt-PT: Teor de sal: Extra salgado; Ligeiramente salgado; Baixo teor de sódio; Salgado; Com sal marinho; Sem sal; Outro
ru: Уровень соли: Сильносоленое; Слабосоленое; С низким содержанием натрия; Соленое; С морской солью; Несоленое; Другое
pt-BR: Nível de sal: Extra salgado; Levemente salgado; Baixo teor de sódio; Salgado; Com sal marinho; Sem sal; Outros
en: Salt level: Extra salted; Lightly salted; Low sodium; Salted; Sea salted; Unsalted; Other
vi: Nồng độ muối: Rất mặn; Ít muối; Ít natri; Có muối; Muối biển; Không muối; Khác
da: Saltniveau: Ekstra saltet; Let saltet; Lavt natriumindhold; Saltet; Med havsalt; Uden salt; Andet
cs: Hladina soli: Extra slané; Jemně slané; S nízkým obsahem sodíku; Slané; S mořskou solí; Neslané; Jiné
nl: Zoutgehalte: Extra gezouten; Licht gezouten; Zoutarm; Gezouten; Met zeezout; Ongezouten; Overige
sl-SI: Stopnja slanosti: Zelo soljeno; Rahlo soljeno; Nizka vsebnost natrija; Soljeno; Z morsko soljo; Nesoljeno; Drugo
es: Nivel de sal: Extra salado; Ligeramente salado; Bajo en sodio; Salado; Con sal marina; Sin sal; Otro
fi: Suolapitoisuus: Erittäin suolainen; Kevyesti suolattu; Vähäsuolainen; Suolattu; Merisuolattu; Suolaamaton; Muu
bg-BG: Ниво на соленост: Допълнително осолено; Леко осолено; С ниско съдържание на натрий; Осолено; С морска сол; Без сол; Друго
hr-HR: Razina soli: Ekstra slano; Blago slano; S niskim udjelom natrija; Slano; S morskom soli; Neslano; Ostalo
sk-SK: Hladina soli: Extra slané; Jemne slané; S nízkym obsahom sodíka; Slané; S morskou soľou; Neslané; Iné
de: Salzgehalt: Extra gesalzen; Leicht gesalzen; Natriumarm; Gesalzen; Mit Meersalz; Ungesalzen; Sonstige